tr: Gıda ambalaj malzemesi: Salamura; Koyu şurup; Meyve suyu; Hafif şurup; Yok; Yağ; Sirke; Su; Diğer
ru: Среда упаковки пищевых продуктов: Рассол; Густой сироп; Сок; Легкий сироп; Отсутствует; Масло; Уксус; Вода; Другое
it: Confezionamento alimentare medio: Salamoia; Sciroppo denso; Succo; Sciroppo leggero; Nessuno; Olio; Aceto; Acqua; Altro
vi: Môi trường đóng gói thực phẩm: Nước muối; Si-rô đặc; Nước ép; Si-rô loãng; Không có; Dầu; Giấm; Nước; Khác
en: Food packing medium: Brine; Heavy syrup; Juice; Light syrup; None; Oil; Vinegar; Water; Other
de: Verpackungsmedium für Lebensmittel: Salzlake; Dicker Sirup; Saft; Leichter Sirup; Keine; Öl; Essig; Wasser; Sonstiges
ko: 식품 포장 매체: 소금물; 진한 시럽; 주스; 연한 시럽; 없음; 오일; 식초; 물; 기타
nb: Matpakkemedium: Saltlake; Tykk sirup; Juice; Tynn sirup; Ingen; Olje; Eddik; Vann; Annet
fr: Milieu de conditionnement des aliments: Saumure; Sirop épais; Jus; Sirop léger; Aucun; Huile; Vinaigre; Eau; Autre
fi: Elintarvikkeiden pakkausmateriaalit: Suolavesi; Vahva sokeriliemi; Mehu; Kevyt sokeriliemi; Ei mitään; Öljy; Etikka; Vesi; Muu
es: Medio de envasado de alimentos: Salmuera; Almíbar espeso; Jugo; Almíbar ligero; Ninguno; Aceite; Vinagre; Agua; Otro
cs: Médium pro balení potravin: Nálev; Hustý sirup; Šťáva; Lehký sirup; Žádné; Olej; Ocet; Voda; Jiné
th: วิธีห่ออาหาร: น้ำเกลือ; น้ำเชื่อมเข้มข้น; น้ำผลไม้; น้ำเชื่อมใส; ไม่มี; น้ำมัน; น้ำส้มสายชู; น้ำ; อื่นๆ
hu: Élelmiszer-csomagoló közeg: Sós lé; Sűrű szirup; Gyümölcslé; Híg szirup; Nincs; Olaj; Ecet; Víz; Egyéb
sk-SK: Médium na balenie potravín: Slaný nálev; Hustý sirup; Šťava; Riedky sirup; Žiadne; Olej; Ocot; Voda; Iné
lt-LT: Maisto pakavimo: Sūrymas; Tirštas sirupas; Sultys; Skystas sirupas; Nėra; Aliejus; Actas; Vanduo; Kita
sv: Förpackningsmedium för livsmedel: Saltlag; Tjock sockerlag; Juice; Lätt sockerlag; Inget; Olja; Vinäger; Vatten; Övrigt
bg-BG: Материал за опаковане на храни: Саламура; Гъст сироп; Сок; Рядък сироп; Няма; Олио/мазнина; Оцет; Вода; Друга
pt-BR: Meio de embalagem de alimentos: Salmoura; Xarope denso; Suco; Xarope leve; Nenhum; Óleo; Vinagre; Água; Outro
el: Μέσο συσκευασίας τροφίμων: Άλμη; Πυκνό σιρόπι; Χυμός; Ελαφρύ σιρόπι; Κανένα; Λάδι; Ξίδι; Νερό; Άλλο
ja: 食品包装媒体: 塩水; ヘビーシロップ; ジュース; ライトシロップ; なし; オイル; 酢; 水; その他
da: Opbevaringslage for fødevarer: Lage; Tyk sirup; Juice; Let sirup; Ingen; Olie; Eddike; Vand; Andet
zh-CN: 食品包装介质: 盐水; 浓糖浆; 果汁; 淡糖浆; 无; 油; 醋; 水; 其他
hr-HR: Sredstvo za pakiranje hrane: Salamura; Gusti sirup; Sok; Rijetki sirup; Ništa; Ulje; Ocat; Voda; Ostalo
ro-RO: Mediu de ambalare alimentară: Saramură; Sirop concentrat; Suc; Sirop slab; Fără; Ulei; Oțet; Apă; Altele
nl: Voedsel verpakkingsmedium: Pekel; Dikke siroop; Sap; Lichte siroop; Geen; Olie; Azijn; Water; Overige
pt-PT: Meio de embalagem de alimentos: Salmoura; Calda espessa; Sumo; Calda ligeira; Nenhum; Óleo; Vinagre; Água; Outro
pl: Medium pakowania żywności: Solanka; Gęsty syrop; Sok; Lekki syrop; Brak; Olej; Ocet; Woda; Inna
sl-SI: Sredstvo za pakiranje hrane: Slanica; Gosti sirup; Sok; Redki sirup; Brez; Olje; Kis; Voda; Drugo
zh-TW: 食品包裝介質: 鹽水; 濃糖漿; 果汁; 淡糖漿; 無; 油; 醋; 水; 其他